<!DOCTYPE html PUBLIC "-//W3C//DTD XHTML 1.0 Transitional//EN" "http://www.w3.org/TR/xhtml1/DTD/xhtml1-transitional.dtd">
<html xmlns="http://www.w3.org/1999/xhtml">
<head>
	<meta http-equiv="Content-Type" content="text/html; charset=iso-8859-1" />
	<title>Ymmärrä suomea</title>
	<style type="text/css" media="all">@import "css/styles.css";</style>
	<script type="text/javascript" src="swfobject.js"></script>
</head>
<body class="font-medium">
	<div id="main-wrapper">
		<div id="topbar"></div>
		<div id="main-menu">
			<table cellspacing="0" cellpadding="0" border="0" class="add-links"><tr>
				<td class="item"><img class="raquo" src="i/raquo.gif" alt="" height="7" width="4" /><a href="/ymmarra/index.php?moduli=sanakirja">Sanakirja</a></td>
				<td class="item"><img class="raquo" src="i/raquo.gif" alt="" height="7" width="4" /><a href="/ymmarra/index.php?moduli=verbit">Verbiluettelo</a></td>
				<td class="item"><img class="raquo" src="i/raquo.gif" alt="" height="7" width="4" /><a href="/ymmarra/index.php?moduli=kielioppi">Kielioppi</a></td>
			</tr></table>
			<table cellspacing="0" cellpadding="0" border="0"><tr>
				<td class="item"><img class="raquo" src="i/raquo.gif" alt="" height="7" width="4" /><a href="/ymmarra/index.php">Etusivu</a></td>
				<td class="item"><img class="raquo" src="i/raquo.gif" alt="" height="7" width="4" /><a href="/ymmarra/index.php?moduli=tekstit">Lukutekstit</a></td>
			</tr></table>
		</div>
		<div id="content">
			<table cellspacing="0" cellpadding="0" border="0" id="content-wrapper"><tr>
				<td>
					<div id="left-menu">
												<div class="header-verb"><span>Verbit</span></div>
						<div class="menu">
								<div class="init"><a href="/ymmarra/index.php?moduli=verbit&kirjain=a">A</a></div>
								<div class="init"><a href="/ymmarra/index.php?moduli=verbit&kirjain=e">E</a></div>
								<div class="init"><a href="/ymmarra/index.php?moduli=verbit&kirjain=h">H</a></div>
								<div class="init"><a href="/ymmarra/index.php?moduli=verbit&kirjain=i">I</a></div>
								<div class="init"><a href="/ymmarra/index.php?moduli=verbit&kirjain=j">J</a></div>
								<div class="init"><a href="/ymmarra/index.php?moduli=verbit&kirjain=k">K</a></div>
								<div class="init"><a href="/ymmarra/index.php?moduli=verbit&kirjain=l">L</a></div>
								<div class="init"><a href="/ymmarra/index.php?moduli=verbit&kirjain=m">M</a></div>
								<div class="init"><a href="/ymmarra/index.php?moduli=verbit&kirjain=n">N</a></div>
								<div class="init"><a href="/ymmarra/index.php?moduli=verbit&kirjain=o">O</a></div>
								<div class="init"><a href="/ymmarra/index.php?moduli=verbit&kirjain=p">P</a></div>
								<div class="init"><a href="/ymmarra/index.php?moduli=verbit&kirjain=r">R</a></div>
								<div class="init"><a href="/ymmarra/index.php?moduli=verbit&kirjain=s">S</a></div>
								<div class="init"><a href="/ymmarra/index.php?moduli=verbit&kirjain=t">T</a></div>
								<div class="init"><a href="/ymmarra/index.php?moduli=verbit&kirjain=u">U</a></div>
								<div class="init"><a href="/ymmarra/index.php?moduli=verbit&kirjain=v">V</a></div>
								<div class="init"><a href="/ymmarra/index.php?moduli=verbit&kirjain=y">Y</a></div>
								<div class="init"><a href="/ymmarra/index.php?moduli=verbit&kirjain=Ä">Ä</a></div>
						</div>					</div>
				</td>
				<td>
					<div id="main-content">
						<div id="path">
							<a href=".">Etusivu</a> &gt; <a href="/ymmarra/index.php?moduli=verbit&kirjain=I">I</a>						</div>
													<h1>ILOITA</h1>
						<table cellspacing="0" cellpadding="0" border="0">
							<tr>
								<td colspan="2" style="padding-bottom:10px;"><strong>Aktiivin indikatiivi</strong></td>
							</tr>
							<tr>
								<td><pre>PREESENS                   
minä     iloitsen          
sinä     iloitset          
hän      iloitsee          
me       iloitsemme        
te       iloitsette        
he       iloitsevat        

PASSIIVI
         iloitaan          

IMPERFEKTI                 
         iloitsin          
         iloitsit          
         iloitsi           
         iloitsimme        
         iloitsitte        
         iloitsivat        

PASSIIVI
         iloittiin         

PERFEKTI
olen     iloinnut          
olet     iloinnut          
on       iloinnut          
olemme   iloinneet         
olette   iloinneet         
ovat     iloinneet         

PASSIIVI
on       iloittu           

PLUSKVAMPERFEKTI
olin     iloinnut          
olit     iloinnut          
oli      iloinnut          
olimme   iloinneet         
olitte   iloinneet         
olivat   iloinneet         

PASSIIVI
oli      iloittu           
</pre></td>
								<td>&nbsp;&nbsp;&nbsp;</td>
								<td><pre>  KIELTOMUOTO
  en        iloitse
  et        iloitse 
  ei        iloitse
  emme      iloitse
  ette      iloitse
  eivät     iloitse


  ei        iloita  

   
  en        iloinnut
  et        iloinnut
  ei        iloinnut
  emme      iloinneet
  ette      iloinneet
  eivät     iloinneet


  ei        iloittu   


  en    ole iloinnut
  et    ole iloinnut
  ei    ole iloinnut
  emme  ole iloinneet
  ette  ole iloinneet
  eivät ole iloinneet


  ei    ole iloittu  


  en    ollut  iloinnut
  et    ollut  iloinnut
  ei    ollut  iloinnut
  emme  olleet iloinneet
  ette  olleet iloinneet
  eivät olleet iloinneet


  ei    ollut  iloittu
</pre></td>
							</tr>
						</table>
						<table cellspacing="0" cellpadding="0" border="0">
							<tr>
								<td colspan="2" style="padding-bottom:10px;"><strong>Aktiivin konditionaali</strong></td>
							</tr>
							<tr>
								<td><pre>PREESENS 
minä     iloitsisin        
sinä     iloitsisit        
hän      iloitsisi         
me       iloitsisimme      
te       iloitsisitte      
he       iloitsisivat      

PASSIIVI
         iloittaisiin      

PERFEKTI
olisin   iloinnut          
olisit   iloinnut          
olisi    iloinnut          
olisimme iloinneet         
olisitte iloinneet         
olisivat iloinneet         

PASSIIVI
olisi    iloittu           
</pre></td>
								<td>&nbsp;&nbsp;&nbsp;</td>
								<td><pre> 
  en        iloitsisi
  et        iloitsisi
  ei        iloitsisi
  emme      iloitsisi
  ette      iloitsisi
  eivät     iloitsisi


  ei        iloittaisi


  en    olisi  iloinnut
  et    olisi  iloinnut
  ei    olisi  iloinnut
  emme  olisi  iloinneet
  ette  olisi  iloinneet
  eivät olisi  iloinneet


  ei    olisi  iloittu
</pre></td>
							</tr>
						</table>
						<table cellspacing="0" cellpadding="0" border="0">
							<tr>
								<td colspan="2" style="padding-bottom:10px;"><strong>Aktiivin potentiaali</strong></td>
							</tr>
							<tr>
								<td><pre>PREESENS
minä     iloinnen          
sinä     iloinnet          
hän      iloinnee          
me       iloinnemme        
te       iloinnette        
he       iloinnevat        

PASSIIVI
         iloittaneen       

PERFEKTI
lienen   iloinnut          
lienet   iloinnut          
lienee   iloinnut          
lienemme iloinneet         
lienette iloinneet         
lienevät iloinneet         

PASSIIVI
lienee   iloittu           
</pre></td>
								<td>&nbsp;&nbsp;&nbsp;</td>
								<td><pre> 
  en        iloinne
  et        iloinne
  ei        iloinne
  emme      iloinne
  ette      iloinne
  eivät     iloinne


  ei        iloittane


  en    liene  iloinnut
  et    liene  iloinnut
  ei    liene  iloinnut
  emme  liene  iloinneet
  ette  liene  iloinneet
  eivät liene  iloinneet


  ei    liene  iloittu
</pre></td>
							</tr>
						</table>
						<table cellspacing="0" cellpadding="0" border="0">
							<tr>
								<td colspan="2" style="padding-bottom:10px;"><strong>Aktiivin imperatiivi</strong></td>
							</tr>
							<tr>
								<td><pre>PREESENS

(sinä)   iloitse           
(hän)    iloitkoon         
(me)     iloitkaamme       
(te)     iloitkaa          
(he)     iloitkoot         

PASSIIVI
         iloittakoon       

PERFEKTI

ole      iloinnut          
olkoon   iloinnut          
olkaamme iloinneet         
olkaa    iloinneet         
olkoot   iloinneet         

PASSIIVI

olkoon   iloittu           
</pre></td>
								<td>&nbsp;&nbsp;&nbsp;</td>
								<td><pre> 

  älä       iloitse  
  älköön    iloitko
  älkäämme  iloitko
  älkää     iloitko
  älkööt    iloitko


  älköön    iloittako



  älä      ole  iloinnut
  älköön   olko iloinnut
  älkäämme olko iloinneet
  älkää    olko iloinneet
  älkööt   olko iloinneet



  älköön   olko iloittu
</pre></td>
							</tr>
						</table>
						<table cellspacing="0" cellpadding="0" border="0">
							<tr>
								<td colspan="2" style="padding-bottom:10px;"><strong>Verbin nominaalimuodot</strong></td>
							</tr>
							<tr>
								<td><pre>I INFINITIIVI              

Lyhyempi muoto:            
         iloita            

Pitempi muoto:             
         iloitakseni       
         iloitaksesi
         iloitakseen
         iloitaksemme
         iloitaksenne
         iloitakseen

III  INFINITIIVI           

inessiivi    iloitsemassa  
elatiivi     iloitsemasta  
illatiivi    iloitsemaan   
adessiivi    iloitsemalla
abessiivi    iloitsematta  
instruktiivi iloitseman    
                           
Passiivi
instruktiivi iloittaman    
                           
                           
</pre></td>
								<td>&nbsp;&nbsp;&nbsp;</td>
								<td><pre>  II INFINITIIVI

  inessiivi     iloitessa
  instruktiivi  iloiten

  Passiivi
  inessiivi     iloittaessa






  IV INFINITIIVI

  nominatiivi   iloitseminen
  partitiivi    iloitsemista
    

  I PARTISIIPPI
  aktiivi       iloitseva
  passiivi      iloittava 

  II PARTISIIPPI
  aktiivi       iloinnut
  passiivi      iloittu
</pre></td>
							</tr>
						</table>

					</div>
				</td>
			</tr></table>		</div>
		<div id="footer"><a href="http://www.oph.fi/"><img src="i/oph_logo_ymmarrasuomea.gif" width="157" height="35" alt="OPH" /></a></div>
	</div>
</body>
</html>
